it: Stile del portapacchi da moto: Portamoto a doppia corsia (due moto); Rimorchio chiuso; Portamoto pieghevole; Portamoto a sollevamento idraulico; Portamoto con sollevamento assistito; Portamoto a corsia; Portamoto singolo; Portamoto apribile; Portamoto basculante; Portamoto a vassoio/piattaforma; Altro
da: Motorcykelholderstil: Dobbeltskinneholder (to motorcykler); Lukket transport/holder; Sammenklappelig holder; Holder med hydraulisk lift; Holder med lift-assistance; Skinneholder; Enkeltholder (én motorcykel); Svingbar holder; Vipbar holder; Bakke-/platformsholder; Andet
fi: Moottoripyörän kuljetustelineen tyyppi: Kaksikiskoinen (kahden pyörän) teline; Suljettu teline; Kokoontaitettava teline; Hydraulisesti nouseva teline; Nostoavusteinen teline; Kiskoteline; Yhden pyörän teline; Kääntyvä teline; Kallistettava teline; Kaukalo-/lavateline; Muu
es: Tipo de soporte para motocicleta: Soporte de doble riel (dos motocicletas); Transportador cerrado; Transportador plegable; Transportador de elevación hidráulica; Transportador asistido por elevador; Transportador de riel; Transportador de una sola motocicleta; Transportador abatible; Transportador basculante; Transportador de bandeja/plataforma; Otro
lt-LT: Motociklo laikiklio stilius: Dviejų bėgelių (dviejų motociklų) laikiklis; Uždaras laikiklis; Sulankstomas laikiklis; Laikiklis su hidrauliniu keltuvu; Laikiklis su pakėlimo mechanizmu; Bėgelinis laikiklis; Vieno motociklo laikiklis; Atlenkiamas laikiklis; Pakreipiamas laikiklis; Padėklo / platformos laikiklis; Kita
sv: Bärarstil för motorcykelställ: Hållare med dubbla skenor (två cyklar); Täckt hållare; Ihopfällbar hållare; Hållare med hydraulisk lyft; Hållare med lyftassistans; Skenhållare; Hållare för en cykel; Svängbar hållare; Tiltbar hållare; Bricka/plattformshållare; Övrigt
fr: Type de support de transport pour moto: Porte-moto double rail (deux motos); Remorque fermée; Porte-moto pliable; Porte-moto à élévation hydraulique; Porte-moto à levage assisté; Porte-moto à rail; Porte-moto simple (une moto); Porte-moto pivotant; Porte-moto basculant; Porte-moto à plateau/plateforme; Autre
pt-PT: Moto estante transportadora estilo: Suporte de calha dupla (duas motos); Suporte fechado; Suporte dobrável; Suporte de elevação hidráulica; Suporte de elevação assistida; Suporte de calha; Suporte para uma moto; Suporte rotativo; Suporte inclinável; Suporte de tabuleiro/plataforma; Outro
th: สไตล์แร็คที่เก็บของรถมอเตอร์ไซค์: แร็คแบบรางคู่ (บรรทุก 2 คัน); แร็คแบบปิด; แร็คแบบพับได้; แร็คแบบยกด้วยไฮดรอลิก; แร็คแบบช่วยยก; แร็คแบบราง; แร็คสำหรับรถคันเดียว; แร็คแบบสวิงเปิด; แร็คแบบเอียง; แร็คแบบถาด/แพลตฟอร์ม; อื่นๆ
vi: Giá đỡ xe mô tô kiểu dáng: Giá đỡ ray đôi (hai xe đạp); Giá đỡ thùng kín; Giá đỡ gập; Giá đỡ nâng thủy lực; Giá đỡ có hỗ trợ nâng; Giá đỡ dạng ray; Giá đỡ một xe đạp; Giá đỡ có thể xoay ngang; Giá đỡ có thể nghiêng; Giá đỡ dạng khay/bệ; Khác
hr-HR: Stil nosača za motocikle: Nosač s dvije vodilice (za dva motocikla); Zatvoreni nosač; Sklopivi nosač; Nosač s hidrauličnim podizačem; Nosač s pomoćnim podizačem; Nosač s vodilicom; Nosač za jedan motocikl; Zakretni nosač; Nagibni nosač; Korito/platforma; Ostalo
ko: 오토바이 장착업체 스타일: 듀얼 레일(2대용) 캐리어; 밀폐형 캐리어; 접이식 캐리어; 유압 리프트 캐리어; 리프트 지원 캐리어; 레일 캐리어; 단일 자전거 캐리어; 스윙어웨이 캐리어; 틸팅 캐리어; 트레이/플랫폼 캐리어; 기타
pt-BR: Suporte para motocicleta estilo de transportador: Suporte de trilho duplo (duas motos); Reboque fechado; Suporte dobrável; Suporte de elevação hidráulica; Suporte com assistência de elevação; Suporte de trilho; Suporte para uma moto; Suporte basculante lateral; Suporte inclinável; Suporte de bandeja/plataforma; Outros
tr: Motosiklet taşıyıcı raf tipi: Çift raylı (iki motosiklet) taşıyıcısı; Kapalı taşıyıcı; Katlanır taşıyıcı; Hidrolik kaldırmalı taşıyıcı; Kaldırma destekli taşıyıcı; Raylı taşıyıcı; Tek motosiklet taşıyıcısı; Yana açılır taşıyıcı; Eğimli taşıyıcı; Tepsi/Platform taşıyıcısı; Diğer
el: Τύπος σχάρας μοτοσικλέτας: Σχάρα διπλής ράγας (δύο μοτοσικλετών); Κλειστή σχάρα; Αναδιπλούμενη σχάρα; Σχάρα με υδραυλικό μηχανισμό ανύψωσης; Σχάρα με υποβοήθηση ανύψωσης; Σχάρα με ράγες; Σχάρα μίας μοτοσικλέτας; Ανοιγόμενη σχάρα; Ανακλινόμενη σχάρα; Σχάρα με δίσκο/πλατφόρμα; Άλλο
ja: バイクラックキャリアスタイル: デュアルレール (2台用) キャリア; 密閉型キャリア; 折りたたみ式キャリア; 油圧式リフトキャリア; リフトアシスト付きキャリア; レールキャリア; 1台用キャリア; スイングアウェイキャリア; ティルティングキャリア; トレイ/プラットフォームキャリア; その他
bg-BG: Стил на багажника/носача за мотоциклет: Двурелсов багажник (за два мотора); Затворен багажник; Сгъваем багажник; Багажник с хидравличен подемник; Багажник с подемен механизъм; Релсов багажник; Багажник за един мотор; Отварящ се настрани багажник; Накланящ се багажник; Багажник тип платформа; Друго
cs: Styl nosiče na motocykl: Nosič se dvěma kolejnicemi (pro dvě kola); Uzavřený nosič; Skládací nosič; Nosič s hydraulickým zvedákem; Nosič s podporou zvedání; Kolejnicový nosič; Nosič pro jedno kolo; Odklopný nosič; Sklápěcí nosič; Nosič s plošinou; Jiný
nb: Motorsykkelstativets bærestil: Stativ med dobbel skinne (to sykler); Innelukket stativ; Sammenleggbart stativ; Stativ med hydraulisk løft; Løfteassistert stativ; Skinnestativ; Stativ for én sykkel; Svingbart stativ; Vippbart stativ; Brett- / plattformstativ; Annet
pl: Regał motocyklowy w prostym stylu: Bagażnik dwuszynowy (na 2 motocykle); Bagażnik zamknięty; Bagażnik składany; Bagażnik z podnośnikiem hydraulicznym; Bagażnik ze wspomaganiem podnoszenia; Bagażnik szynowy; Bagażnik na 1 motocykl; Bagażnik odchylany; Bagażnik uchylny; Bagażnik platformowy; Inne
zh-CN: 摩托车货架载物形式: 双轨（双车）拖车架; 封闭式拖车架; 折叠式拖车架; 液压升降拖车架; 辅助升降拖车架; 导轨式拖车架; 单车拖车架; 旋开式拖车架; 倾斜式拖车架; 托盘/平台拖车架; 其他
en: Motorcycle rack carrier style: Dual-rail (two-bike) carrier; Enclosed carrier; Folding carrier; Hydraulic lift carrier; Lift-assisted carrier; Rail carrier; Single-bike carrier; Swing-away carrier; Tilting carrier; Tray/Platform carrier; Other
de: Bauart des Motorradträgers: Doppelschienen-Träger (zwei Motorräder); Geschlossener Träger; Faltbarer Träger; Träger mit hydraulischem Hebesystem; Träger mit Hebeunterstützung; Schienenträger; Träger für ein Motorrad; Schwenkbarer Träger; Kippbarer Träger; Plattformträger; Sonstige
ro-RO: Stil transportator cu plută pentru motociclete: Suport de transport cu șină dublă (două motociclete); Remorcă închisă; Suport pliabil; Suport cu ridicare hidraulică; Suport cu ridicare asistată; Suport cu șină; Suport pentru o singură motocicletă; Suport rabatabil; Suport înclinabil; Suport cu tăviță/platformă; Altele
sk-SK: Typ nosnej konštrukcie na motocykel: Dvojkoľajnicový nosič (na dva motocykle); Uzavretý nosič; Skladací nosič; Nosič s hydraulickým zdvihom; Nosič so zdvihom; Koľajnicový nosič; Nosič na jeden motocykel; Výklopný nosič; Naklápací nosič; Plošinový nosič; Iné
nl: Motorfiets bagagedrager stijl: Dubbele rail (voor twee fietsen/motoren); Gesloten drager; Opvouwbare drager; Hydraulische drager; Drager met liftassistentie; Raildrager; Enkele drager; Wegklapbare drager; Kantelbare drager; Platformdrager; Overig
zh-TW: 機車運輸架款式: 雙軌 (兩輛車) 攜車架; 封閉式攜車架; 摺疊式攜車架; 液壓升降攜車架; 輔助升降攜車架; 軌道式攜車架; 單車攜車架; 外擺式攜車架; 傾斜式攜車架; 托盤/平台式攜車架; 其他
hu: Motorszállító állvány stílusa: Kétsínes (kétmotoros) szállító; Zárt szállító; Összecsukható szállító; Hidraulikusan emelhető szállító; Emelés-rásegítős szállító; Sínes szállító; Egymotoros szállító; Kifordítható szállító; Dönthető szállító; Tálcás/platformos szállító; Egyéb
ru: Стиль платформы для перевозки мотоцикла: Двухрельсовый багажник (для двух мотоциклов); Закрытый прицеп; Складной багажник; Багажник с гидравлическим подъемником; Багажник с подъемным механизмом; Рельсовый багажник; Багажник для одного мотоцикла; Откидной багажник; Наклонный багажник; Платформенный багажник; Другое
sl-SI: Stil prtljažnika (nosilca) za motorna kolesa: Dvotirni nosilec (za dva motorja); Zaprt nosilec; Zložljiv nosilec; Nosilec s hidravličnim dvigom; Nosilec s pomočjo pri dvigu; Tirni nosilec; Nosilec za en motor; Odmični nosilec; Nagibni nosilec; Koritasti nosilec / nosilec s ploščadjo; Drugo